---
title: "lab03 - Relatório"
author: " , "
date: "02/05/2015"
output: html_document
---

```{r, warning=FALSE, message=FALSE}
library(ggplot2)
library(magrittr)
library(tidyr)
library(dplyr)
library(jpeg)
library(tree)
```

# Laboratório III - Recuperação de imagem

## Objetivo

- Verificar qual modelo entre **regressão linear** e **árvores de decisão** é o mais adequado para recuperar a o componente azul da imagem **purple_wave.jpge**.

- Verificar qual modelo entre **regressão linear** e **árvores de decisão** é o mais adequado para recuperar a o componente azul da imagem **xadrez_colorido.jpge**.

## Preparação do Banco de dados

```{r}
# a) carrega uma imagem jpeg no R 
img <- readJPEG("data/purple_wave.jpg")

# b) transforma o array da imagem em data.frame com infos de posicao (x,y) e cor (r,g,b)
# dimensões da imagem
img_dim <- dim(img)

# RGB para data.frame
img_df <- data_frame(
  x = rep(1:img_dim[2], each = img_dim[1]),
  y = rep(img_dim[1]:1, img_dim[2]),
  r = as.vector(img[,,1]),
  g = as.vector(img[,,2]),
  b = as.vector(img[,,3])) %>%
  mutate(cor = rgb(r, g, b), id = 1:n())
```

```{r}
# para reprodução
set.seed(1) 

# Parte 1) x, y, r, g
img_df_parte1 <- img_df %>% 
  sample_frac(3/5) %>%        # separando 3/5 do banco
  mutate(b_backup = b,        # backup do azul original
         b = 0,               # retirando o azul da imagem
         cor = rgb(r, g, b))  # cor da imagem sem o azul

# Parte 2) x, y, r, g, b
img_df_parte2 <- img_df %>% 
  filter(!id %in% img_df_parte1$id) # filtra as linhas que estão na Parte 1
```

4. Visualize.

Veja como fica a **imagem original sem o azul** e como é o **azul original isolado**.

```{r,fig.height=4}
# imagem sem o azul
ggplot(img_df_parte1) + 
  geom_point(aes(x=x, y=y), colour=img_df_parte1$cor) +
  labs(x = "x", y = "y", title = "Imagem sem B (azul)") +
  coord_fixed(ratio = 1) +
  theme_bw()

# apenas o azul da imagem
ggplot(img_df_parte2, aes()) + 
  geom_point(aes(x=x, y=y), colour=img_df_parte2$cor) +
  labs(x = "x", y = "y", title = "Imagem só com B (azul)") +
  coord_fixed(ratio = 1) +
  theme_bw()
```

### Exercício 1: Descritiva

**Trabalhe com a amostra**

```{r}
# uma amostra de 500 pontos para a análise descritiva (usar o banco inteiro é desnecessário e demorado)
img_df_amostra <- img_df %>% 
  sample_n(500,replace = FALSE)
```

Construa para `x`, `y`, `r`, `g`, `b`:

- A matriz de correlação linear e arredonde os resultados para duas casas decimais (utilize a função `cor()`);

```{r}
## código aqui
```


- A matriz de gráficos de dispersão (use a função `pairs()`).

```{r}
## código aqui
```

### Exercício 2: Modelo de Regressão Linear

- Com base na análise descritiva do exercício anterior, proponha um preditor para `b` e traduza para o R como uma fórmula.

```{r}
## código aqui
## exemplo: 
# form_ex <- formula(y ~ a + b)
```

- Ajuste uma **regressão linear** utilizando a fórmula proposta e a função `lm()`.

```{r}
## código aqui
## exemplo:
# modelo <- lm(form_ex, data=img_df_amostra)
```

### Exercício 3: Modelo de Árvore de Decisão

- Com base na análise descritiva do exercício anterior, escolha as variáveis para predizer `b` e passe como uma fórmula à função.

```{r}
## código aqui
```

- Ajuste uma **árvore de decisão** por meio da função `tree()` do pacote `tree`, passando a fórmula com as variáveis escolhidas.

```{r}
## código aqui
```

### Exercício 4: Comparação

- Calcule o erro de predição.

```{r}
## código aqui
```

- Desenhe os dados originais e o que foi predito.

```{r}
## código aqui
```

- Qual modelo ficou melhor?

<!-- RESPOSTA AQUI -->

- Você acha que o padrão da imagem (transições suaves de cor) influenciou neste resultado? Por quê?

<!-- RESPOSTA AQUI -->

### Exercício 5: Outra Imagem

- Repita os exercícios de 1 a 4, mas agora para a imagem *xadrez_colorido.jpge*. 

```{r}
## código aqui
```

- Quanto ao desempenho para recuperar o azul de imagens, teve uma técnica melhor? Poe quê você obteve esse resultado?

<!-- RESPOSTA AQUI -->

## Exercício Extra (opcional): Imagens da Internet

Crie duas *strings* no R, `link_lm` e `link_tree`, cada uma contendo, respectivamente: 
- um link para uma imagem que seria bem recuperada pelo modelo de **regressão linear**;
- um link para uma imagem que seria bem recuperada pelo modelo de **árvore de decisão**.
