---
title: "lab03 - Relatório"
author: " , "
date: "02/05/2015"
output: html_document
---

```{r, warning=FALSE, message=FALSE}
library(ggplot2)
library(magrittr)
library(tidyr)
library(dplyr)
library(jpeg)
library(tree)
```

# Laboratório III - Recuperação de imagem

## Objetivo

- Verificar qual modelo entre **regressão linear** e **árvores de decisão** é o mais adequado para recuperar a o componente azul da imagem **purple_wave.jpg**.

- Verificar qual modelo entre **regressão linear** e **árvores de decisão** é o mais adequado para recuperar a o componente azul da imagem **xadrez_colorido.jpg**.

## Preparação do Banco de dados

```{r}
# a) carrega uma imagem jpeg no R 
img <- readJPEG("data/purple_wave.jpg")

# b) transforma o array da imagem em data.frame com infos de posicao (x,y) e cor (r,g,b)
# dimensões da imagem
img_dim <- dim(img)

# RGB para data.frame
img_df <- data_frame(
  x = rep(1:img_dim[2], each = img_dim[1]),
  y = rep(img_dim[1]:1, img_dim[2]),
  r = as.vector(img[,,1]),
  g = as.vector(img[,,2]),
  b = as.vector(img[,,3])) %>%
  mutate(cor = rgb(r, g, b), id = 1:n())
```

```{r}
# para reprodução
set.seed(1) 

# Parte 1) x, y, r, g
base_teste <- img_df %>% 
  sample_frac(3/5) %>%        # separando 3/5 do banco
  mutate(b_backup = b,        # backup do azul original
         b = 0,               # retirando o azul da imagem
         cor = rgb(r, g, b))  # cor da imagem sem o azul

# Parte 2) x, y, r, g, b
base_treino <- img_df %>% 
  filter(!id %in% base_teste$id)
```

Veja como fica a **imagem original sem o azul** e como é o **azul original isolado**.

```{r,fig.height=4}
# Um pedaço (60%) da imagem, sem azul
ggplot(base_teste) + 
  geom_point(aes(x=x, y=y), colour=base_teste$cor) +
  labs(x = "x", y = "y", title = "Imagem sem B (azul)") +
  coord_fixed(ratio = 1) +
  theme_bw()

# 100% da imagem, com apenas o azul
ggplot(img_df) + 
  geom_point(aes(x=x, y=y), colour=rgb(0, 0, img_df$b)) +
  labs(x = "x", y = "y", title = "Imagem com apenas o azul") +
  coord_fixed(ratio = 1) +
  theme_bw()

# 100% da imagem, com as cores originais
ggplot(img_df) + 
  geom_point(aes(x=x, y=y), colour=img_df$cor) +
  labs(x = "x", y = "y", title = "Imagem com todas as cores") +
  coord_fixed(ratio = 1) +
  theme_bw()
```

Seu objetivo é recuperar a cor azul da `base_teste`.

### Exercício 1: Descritiva

**Trabalhe com a amostra só na descritiva. Na parte de modelos você vai usar** `base_treino` **e validar com** `base_teste`.

```{r}
# uma amostra de 500 pontos para a análise descritiva (usar o banco inteiro é desnecessário e demorado)
img_df_amostra <- img_df %>% 
  sample_n(500,replace = FALSE)
```

Construa para `x`, `y`, `r`, `g`, `b`:

- A matriz de correlação linear e arredonde os resultados para duas casas decimais (utilize a função `cor()`);

```{r}
## código aqui
```


- A matriz de gráficos de dispersão (use a função `pairs()`).

```{r}
## código aqui
```

### Exercício 2: Modelo de Regressão Linear

- Com base na análise descritiva do exercício anterior, proponha um preditor para `b` e traduza para o R como uma fórmula.

```{r}
## código aqui
## exemplo: 
# form_ex <- formula(y ~ A + B)
```

- Ajuste uma **regressão linear** utilizando a fórmula proposta e a função `lm()`.

```{r}
## código aqui
## exemplo:
# modelo <- lm(form_ex, data=base_treino)
```

- Caso seja necessário, reduza o modelo utilizando valor-p (que o `summary()` retorna) como critério.

### Exercício 3: Modelo de Árvore de Decisão

- Com base na análise descritiva do exercício anterior, escolha as variáveis para predizer `b` e passe como uma fórmula à função.

```{r}
## código aqui
```

- Ajuste uma **árvore de decisão** por meio da função `tree()` do pacote `tree`, passando a fórmula com as variáveis escolhidas.

```{r}
## código aqui
```

- Faça um *cross-validation* com a função `cv.tree()` do seu objeto e dê um `plot()` para descobrir qual o melhor tamanho de árvore. Em seguida, utilize `prune.tree()` para recuperar a árvore com este tamanho.

```{r}
## código aqui
## exemplo:
## melhor_arvore <- prune.tree(ajuste_tree, best = K)
```

### Exercício 4: Comparação

- Calcule o erro de predição dos dois modelos (**DICA** use a função `predict()` para pegar os valores preditos).

```{r}
## código aqui
# Exemplo:
# erro_de_predicao <- média do predito menos observado ao quadrado
```

- Compare visualmente os dados originais com o que foi predito nos dois modelos. Para isso, 

    - chame de `fit_lm` o seu objeto que guarda o modelo regressão;
    - chame de `fit_tree` o objeto que guarda o modelo de árvore de decisão; e 
    - rode o código abaixo (caso o modelo não esteja no objeto `fit_*` o código não funcionará!).

```{r, eval=FALSE}
fit_lm <-
fit_tree <-
  
# Visualizações dos azuis preditos
base_visualiza_pred <- base_teste %>% 
  mutate(b_lm = predict(fit_lm, newdata = base_teste) %>% pmax(0) %>% pmin(1),
         b_tree = predict(fit_tree, newdata = base_teste) %>% pmax(0) %>% pmin(1),
         cor_lm = rgb(r, g, b_lm),
         cor_tree = rgb(r, g, b_tree),
         cor_apenas_b_lm = rgb(0, 0, b_lm),
         cor_apenas_b_tree = rgb(0, 0, b_tree),
         cor_orig = rgb(r, g, b_backup),
         cor_sem_b = rgb(r, g, 0),
         cor_apenas_b_orig = rgb(0, 0, b_backup))

# base GGPLOT dos gráficos
p <- ggplot(data = base_visualiza_pred, aes(x = x, y = y)) +
  coord_fixed(ratio = 1) +
  theme_bw()
```

Rode o código abaixo para gerar 3 imagens apenas com os azuis: 
- azul recuperado pelo **modelo de regressão**; 
- azul recuperado pelo modelo de **árvore de decisão**; e 
- o azul original da imagem.

```{r, eval=FALSE}
# IMAGEMS APENAS COM AZUIS COMPARAÇÃO 
p + geom_point(colour = base_visualiza_pred$cor_apenas_b_lm) +
  labs(x = "x", y = "y", title = "Azul recuperado pelo LM")

p + geom_point(colour = base_visualiza_pred$cor_apenas_b_tree) +
  labs(x = "x", y = "y", title = "Azul recuperado pelo TREE")

p + geom_point(colour = base_visualiza_pred$cor_apenas_b_orig) +
  labs(x = "x", y = "y", title = "Azul original")

```

Agora, as mesmas três imagens, mas com as demais cores juntas:

```{r, eval=FALSE}
p + geom_point(colour = base_visualiza_pred$cor_lm) +
  labs(x = "x", y = "y", title = "Imagem com cor azul recuperada pelo LM")

p + geom_point(colour = base_visualiza_pred$cor_tree) +
  labs(x = "x", y = "y", title = "Imagem com cor azul recuperada pelo TREE")

p + geom_point(colour = base_visualiza_pred$cor_orig) +
  labs(x = "x", y = "y", title = "Imagem com cor azul original") 

```

- Qual modelo ficou melhor?

<!-- RESPOSTA AQUI -->

- Você acha que o padrão da imagem (transições suaves de cor) influenciou neste resultado? Por quê?

<!-- RESPOSTA AQUI -->

### Exercício 5: Outra Imagem

- Repita os exercícios de 1 a 4, mas agora para a imagem *xadrez_colorido.jpg*. 

```{r}
## código aqui
```

- Quanto ao desempenho para recuperar o azul de imagens, teve uma técnica melhor? Por quê você obteve esse resultado?

<!-- RESPOSTA AQUI -->

### Exercício Extra (opcional): Imagens da Internet

Crie duas *strings* no R, `link_lm` e `link_tree`, cada uma contendo, respectivamente: 
- um link para uma imagem que seria bem recuperada pelo modelo de **regressão linear**;
- um link para uma imagem que seria bem recuperada pelo modelo de **árvore de decisão**.
